# 以专业技术及商标、公允等资产投资联营企业如何进行账务处理？

提问人：☆杯中水☆ 时间：2018-08-30 10:32:23
A公司投资 120 万元给B公司，持股30%;A公司出资是以货币资金 40 万元和专用技术及商标、工艺等无形资产出资 80 万元。 其中无形资产出资部分：无商标权和专用技术的账面价值为 0 。另外，A公司是股份有限公司，是由A公司的前身有限责任公司净资产出资新设成立，商标权仍在有限责任公司名下，且有限公司已经注销。
A公司的长期股权投资的成本如何进行账务处理？

回答人：chenyiwei
假设用于出资的无形资产本身不单独构成“业务”，则根据《讲解 2010 》P43"合营方向合营企业投出非货币性资产产生损益的处理":
合营方向合营企业投出或出售非货币性资产的相关损益，应当按照以下原则处理： 1.符合下列情况之一的，合营方不应确认该类交易的损益： （ 1 ）与投出非货币性资产所有权有关的重大风险和报酬没有转移给合营企业； （ 2 ）投出非货币性资产的损益无法可靠计量； （ 3 ）投出非货币性资产交易不具有商业实质； 2.合营方转移了与投出非货币性资产所有权有关的重大风险和报酬并且投出资产留给合营企业使用，应在该项交易中确认归属于合营企业其他合营方的利得和损失。交易表明投出或出售的非货币性资产发生减值损失的，合营方应当全额确认该部分损失。 3.在投出非货币性资产的过程中，合营方除了取得合营企业长期股权投资外还取得了其他货币性资产或非货币性资产，应当确认该项交易中与所取得其他货币性、非货币性资产相关的损益。
所以A公司的长投资成本为：40+80*（1-30%）=96，需抵销的顺流交易损益=80*30%=24。确认资产处置损益=56。

提问人：跨度防护 时间：2018-08-30 22:45:18
陈版，单体报表投资 80 ，为什么只计入70%*80的成本

回答人：chenyiwei
对应于本企业持股比例的30%部分的未实现损益作为顺流交易予以抵销处理，相应调整投资成本。

提问人：☆杯中水☆ 时间：2018-09-02 15:40:59
所以A公司的长投资成本为：40+80*（1-30%）=96，需抵销的顺流交易损益=80*30%=24。确认资产处置损益=56。
陈老师，您说的这个长投是不是站在合并报表角度的处理方法； 单体报表的话：应该是 借：长期股权投资 120贷：银行存款 40 资产处置损益 80
合并报表考虑顺流交易损益 借：资产处置损益 24 贷：长期股权投资 24
还有一个问题，就是这个商标权投资，如果商标权在有限责任公司名下，实际上A公司对该商标也不具有所有权，这个对确认长期股权投资有影响吗？

回答人：chenyiwei
1 、不仅是合并层面，个别报表层面也要按比例抵销顺流交易未实现损益。 2 、商标权的所有权可以用作出资，使用权不可以。如果出资前股东不拥有所有权，可能涉及合规性问题。